【裁判字號】    99,上訴,1346
【裁判日期】    990722
【裁判案由】    違反毒品危害防制條例
【裁判全文】
臺灣高等法院臺中分院刑事判決        99年度上訴字第1346號
上  訴  人
即  被  告  甲○○
上列上訴人因違反毒品危害防制條例案件，不服臺灣彰化地方法
院99年度訴字第467號中華民國99年6月10日第一審判決（起訴案
號：臺灣彰化地方法院檢察署99年度毒偵字第468號，移轉管轄
案號：臺灣新竹地方法院檢察署99年度毒偵字第340號），提起
      上訴，本院判決如下：
    主  文
上訴駁回。
    理  由
一、按不服地方法院之第一審判決而上訴者，須提出上訴書狀，
    並應敘述具體理由，刑事訴訟法第三百六十一條第一項定有
    明文，此為上訴必備之程式；而所謂「具體理由」，必係依
    據卷內既有訴訟資料或提出新事證，指摘或表明第一審判決
    有何採證認事、用法或量刑等足以影響判決本旨之不當或違
    法，而構成應予撤銷之具體事由，始克當之（例如：依憑證
    據法則具體指出所採證據何以不具證據能力，或依憑卷證資
    料，明確指出所為證據證明力之判斷如何違背經驗、論理法
    則）；倘僅泛言原判決認定事實錯誤、違背法令、量刑失之
    過重或輕縱，而未依上揭意旨指出具體事由，或形式上雖已
    指出具體事由，然該事由縱使屬實，亦不足以認為原判決有
    何不當或違法者（例如：對不具有調查必要性之證據，法院
    未依聲請調查亦未說明理由，或援用證據不當，但除去該證
    據仍應為同一事實之認定），皆難謂係具體理由，俾與第二
    審上訴制度旨在請求第二審法院撤銷、變更第一審不當或違
    法之判決，以實現個案救濟之立法目的相契合，並節制濫行
    上訴（最高法院97年度臺上字第892號刑事判決參照）。次
    原審法院認為上訴不合法律上之程式者，應以裁定駁回之。
    第二審法院認為上訴書狀未敘述理由或上訴有第三百六十二
    條前段之情形者，應以判決駁回之。又分別為刑事訴訟法第
    三百六十二條、第三百六十七條所明定。再第三百六十七條
    之判決，得不經言詞辯論為之。同法第三百七十二條亦定有
    明文。
二、本件原判決以被告甲○○有多次前科，除因竊盜被判處罪刑
    外，復因施用第二級毒品案件被號判處有期徒刑5月確定，
    復因施用第一級毒品案件，被判處有期徒刑1年確定，嗣又
    犯違反毒品危害防制條例案件，被判處有期徒刑6月確定，
    經定應執行有期徒刑1年3月確定，於97年2月23日為縮刑期
    滿執行完畢日，仍不知悔改，復基於施用第一級毒品海洛因
    及第二級毒品甲基安非他命之犯意，於98年12月28日某時，
    在竹北某工地，以將海洛因、甲基安非他命混合置於玻璃球
    內燒烤之方式，施用第一級毒品海洛因及第二級毒品甲基安
    非他命一次之犯罪事實，業據被告甲○○於原審審理時坦承
    不諱，且其尿液經送檢驗，亦確呈嗎啡及甲基安非他命陽性
    反應，有尿液採驗作業管制紀錄、濫用藥物尿液檢驗報告各
    一紙附卷可稽，足證被告自白與事實相符，其所犯施用毒品
    之犯行洵堪認定。因其為符合累犯之規定，依刑法第47 條
    第1項之規定，加重其刑。並爰審酌其前曾有多次施用毒品
    罪行，猶不知悔改，再施用毒品不輟，不僅戕害自身健康，
    更辜負國家將之視為病人，並施以長時間之戒治處遇之苦心
    ，惟其對他人權益之侵害仍屬有限，且已坦承犯行，暨其犯
    罪動機、目的、手段、施用次數及其智識程度、生活狀況等
    一切情狀，量處期徒刑壹年。已詳述所憑之證據及其認定之
    理由。經形式上觀察，核無不合。
三、上訴人即被告甲○○（下稱被告）上訴意旨略以：伊於原審
    審理時坦承犯行，且伊犯後也深感後悔，請求從輕量刑云云
    。惟查：
(一)、按量刑之輕重，係屬事實審法院得依職權自由裁量之事項，
    苟已斟酌刑法第57條各款所列情狀，而未逾越法定刑度，不
    得遽指為違法（最高法院85年度臺上字第2699號裁判要旨參
    照）。原審有審酌被告於審理時坦承犯行之情，已如前述，
    原審顯已斟酌刑法第57條各款所列情狀，且未逾越法定刑度
    ，其量刑難認有何違法、不當或輕重失衡之情形。
(二)、被告上訴意旨泛稱懇請體諒被告坦承犯行等情而從輕量刑云
    云，惟未提出新事證以供調查，亦未依據卷內之訴訟資料，
    指摘原審判決有何足以影響判決本旨之不當或違法，而構成
    應予撤銷之具體事由，徒憑己意漫指原審判決不當，尚不足
    以動搖原審判決認定犯罪事實及量刑之基礎，難認係得上訴
    第二審之具體理由。依上揭說明，被告提起之第二審上訴為
    不合法律上程式，爰不經言詞辯論，判決駁回上訴。
據上論斷，應依刑事訴訟法第三百六十七條前段、三百七十二條
，判決如主文。
中    華    民    國    99    年    7     月    22    日
            刑事第四庭    審判長法  官  洪  耀  宗
                                法  官  許  文  碩
                                法  官  蔡 王 金 全
上列正本證明與原本無異。
如不服本判決應於收受送達後十日內向本院提出上訴書狀，其未
敘述上訴理由者，並得於提起上訴後十日內向本院補提理由書 (
均須按他造當事人之人數附繕本)「切勿逕送上級法院」。
                                書記官  金  珍  華
中    華    民    國    99    年    7     月    22    日

司法院資訊處製作；財團法人民間司法改革基金會備份。
